臺灣新北地方法院行政訴訟判決　　　　　110年度交字第680號
原　　　告　　徐偉驥
被　　　告　　新北市政府交通事件裁決處

代　表　人　　李忠台（處長）住同上
訴訟代理人　　黃慧婷律師
上列當事人間因交通裁決事件，原告不服被告中華民國 110年10
月13日新北裁催字第48-ZAC101537號裁決，提起行政訴訟，本院
判決如下：
    主  文
一、原告之訴駁回。
二、訴訟費用新臺幣300元由原告負擔。
    事實及理由
壹、程序方面：
一、原告不服被告所為道路交通管理處罰條例第 8條的裁決而提
    起撤銷訴訟，依行政訴訟法第237條之1，應適用交通裁決事
    件訴訟程序。本件因卷證資料已經明確，本院依同法第237
    條之7規定，於是不經言詞辯論，直接裁判。
二、另被告機關就本案違規事實（如下爭訟概要欄所示），前以
    民國（下同）110年9月16日新北裁催字第48-ZAC101537號違
    反道路交通管理事件裁決書，經本院以110年9月27日新北院
    賢行審四110年度交字第680號函請被告重新審查，經被告重
    新審查後，因原裁決書上所為之易處處分（即易處加倍吊扣
    駕照及易處吊銷駕照）於法無效，乃將之刪除，而於110年1
    0月13日依相同之舉發違規事實及舉發違反法條重新製開110
    年10月13日新北裁催字第48-ZAC101537號違反道路交通管理
    事件裁決書，此有本院110年 9月27日新北院賢行審四110年
    度交字第 680號函（稿）、被告答辯狀、更正前及更正後之
    裁決書在卷足憑（分見本院卷第17頁至第18頁、第41頁至第
    46頁、第63頁及第77頁）。從而，本件原告就同一違規事實
    之原裁決既已依法提起訴訟請求撤銷，然被告機關經重新審
    查結果，雖撤銷原裁決而重行更正製開新裁決，並就同一舉
    發交通違規事實為答辯，則被告變更後之裁決，並非依原告
    之請求處置，則參酌行政訴訟法第237條之4第 3項規定反面
    解釋之旨，依法本件自不得視為原告撤回起訴，本院自仍應
    就被告變更後即110年 10月13日新北裁催字第48-ZAC101537
    號違反道路交通管理事件裁決書為審理之標的，核先敘明。
貳、實體方面：
一、爭訟概要：緣原告徐偉驥所有之車牌號碼000-0000號自用小
    客車（下稱系爭汽車），於民國（下同）110年6月24日23時
    37分，行駛經過國道 1號南向53.2公里（高架）時，因有「
    行車速度超過規定之最高時速 60公里（行車速度167KM/H，
    限速100KM/H，超速 67KM/H）」之違規行為，經內政部警政
    署國道公路警察局第一公路警察大隊（下稱舉發機關）以非
    固定式科學儀器採證後認定違規屬實，遂於110年7月16日填
    製國道警交字第 ZAC101537號舉發違反道路交通管理事件通
    知單（下稱舉發通知單）逕行舉發，記載應到案日期為 110
    年 8月30日前，並移送被告處理。原告嗣於110年8月12日提
    出申訴不服舉發，然經被告函請舉發機關查明原告陳述情節
    及違規當時情形後，仍認違規事實明確，乃依道路交通管理
    處罰條例第43條第1項第2款、第4項等規定，以110年10月13
    日新北裁催字第48-ZAC101537號違反道路交通管理事件裁決
    書（下稱原處分）裁處原告吊扣汽車牌照 6個月。原告不服
    原處分，於是提起本件行政撤銷交通裁決訴訟。
二、原告起訴主張及聲明：
(一)原告主張要旨：相片中前車頭大牌未照出，且圖片中都大燈
    燈光，照片中共3台車輛行駛，故懷疑測速為其他車輛。
(二)聲明：原處分撤銷。
三、被告答辯及聲明：
(一)答辯要旨：
  1.查執行測速照相之警員已於本件原告違規地點（五楊高架南
    向52.8591km）前559.1公尺處（五楊高架南向52.3km）設置
    警52警示牌面，有現場採證照片及警員之回復內容可稽，警
    告標牌之設置已符合處罰條例第7之2條之規定無誤；另原舉
    發單位亦檢附當時使用之測速儀器之合格審驗證明書，並於
    其職務報告中說明：「檢視違規車輛前、後號牌為『000-00
    00』，查詢該車車及、廠牌、顏色等外觀與雷射槍影像相符
    ，且雷射槍測得數值後持續錄影至員警轉身追瞄該車車尾（
    檔案時間為23時57分58秒），過程中雷射槍十字標追瞄未離
    開目標車輛，亦未被其他車輛阻擋，故十分肯定違規車輛係
    000-0000號自小客車」，足證警員所測得之違規結果，乃是
    在無其他干擾因素之情形下以經審驗合格之科學儀器採證所
    得之結果，參採證影片（採證光碟之「945b0e2fd4 9a00000
    000d7ff8fdb6c31_0000000A00_ATTCH11.mp4」）及影片截圖
    可證，車牌號碼要屬相當明確，並無任何模糊不清之情形，
    應無誤判之可能，原告所執之理由俱難為撤銷原處分之依據
    。
  2.再者，原告既為合法考領汽車駕駛執照之人，有汽車車籍查
    詢資料及駕駛人基本資料為憑，其對上述規定應知之甚詳，
    並應確實遵守。是原告前揭所述，無非單方所執之詞，委無
    足取，綜上所述，本件原告之訴為無理由。
(二)聲明：原告之訴駁回。
四、爭點：被告認原告所有之系爭汽車，於110年6月24日23時37
    分，行駛經過國道 1號南向53.2公里（高架）時，有「行車
    速度超過規定之最高時速60公里（行車速度 167KM/H，限速
    100KM/H，超速 67KM/H）」之違規行為，以原處分裁罰原告
    ，是否合法有據？原告以測速採證照片內未見大牌，且有三
    台車輛，主張該測速係屬其他車輛等語，是否有理可採？
五、本院之判斷：
(一)前提事實：原告所有之系爭汽車，於110年6月24日23時37分
    ，行駛經過國道 1號南向53.2公里（高架）時，因有「行車
    速度超過規定之最高時速 60公里（行車速度167KM/H，限速
    100KM/H，超速 67KM/H）」之違規行為，經舉發機關以非固
    定式科學儀器採證後認定違規屬實，遂於110年7月16日製單
    舉發，並記載應到案日期為110年8月30日前，原告雖於110
    年 8月12日提出申訴不服舉發，惟經被告函請舉發機關查明
    原告陳述情節及違規當時情形後，仍認違規事實明確，乃依
    道路交通管理處罰條例第43條第1項第2款、第4項等規定，
    以原處分裁處原告吊扣汽車牌照 6個月等情，此有本案舉發
    通知單暨送達證明、原告110年8月12日之交通違規案件陳述
    書、內政部警政署國道公路警察局第一公路警察大隊110年8
    月24日國道警一交字第1101707556號函、採證照片、財團法
    人台灣商品檢測驗證中心雷達測速儀檢定合格證書、內政部
    警政署國道公路警察局第一公路警察大隊110年 10月13日國
    道警一交字第1101708842號函、現場測速警告標誌照片、舉
    發員警職務報告、原處分書、汽車車籍查詢、駕駛人基本資
    料及採證光碟等附卷可稽（分見本院卷第49頁暨第51頁、第
    53頁、第57頁、第59頁及第69頁至第70頁、第61頁及第75頁
    、第67頁至第68頁、第71頁、第73頁、第77頁、第79頁、第
    81頁、第83頁），核可認定為真實。
(二)被告認原告所有之系爭汽車，於110年6月24日23時37分，行
    駛經過國道 1號南向53.2公里（高架）時，有「行車速度超
    過規定之最高時速60公里（行車速度167KM/H，限速100KM/H
    ，超速67KM/H）」之違規行為，以原處分裁罰原告，核屬合
    法有據，原告以測速採證照片內未見大牌，且有三台車輛，
    主張該測速係屬其他車輛等語，要屬無理難採。
  1.應適用之法令：「行車速度，依速限標誌或標線之規定」、
    「汽車駕駛人，駕駛汽車有下列情形之一者，處新臺幣六千
    元以上二萬四千元以下罰鍰，並當場禁止其駕駛：二、行車
    速度，超過規定之最高時速六十公里。」、「汽車駕駛人有
    第一項第一款至第四款或前項行為者，並吊扣該汽車牌照三
    個月；經受吊扣牌照之汽車再次提供為違反第一項第一款、
    第三款、第四款或前項行為者，沒入該汽車。」，道路交通
    安全規則第93條第1項、行為時道路交通管理處罰條例第43
    條第1項第2款、第43條第4項分別定有明文。
  2.經查，本件系爭汽車於110年 6月24日23時37分，行駛國道1
    號高架南向53.2公里處，行速167公里，限速100公里，超速
    67公里，係舉發機關執勤員警以雷射測速照相器，測得該系
    爭汽車超速違規，拍照存證後依法逕行舉發等情，業據內政
    部警政署國道公路警察局第一公路警察大隊110年8月24日國
    道警一交字第1101707556號函述綦詳（見本院卷第57頁），
    核與本院卷第73頁所附之舉發員警職務報告所載：「職警員
    魏光興擔服110年06月24日20時至110年06月25日02時巡邏勤
    務，於五楊高架南向53公里200公尺避車彎處，以手持編號
    TC007987雷射槍（非固定式科學儀器）面對主線來車進行測
    速取締；23時57分48秒測得本案違規車輛（行駛高架外側車
    道）行速達167公里/小時、測距為340.9公尺，換算實際違
    規地點為五楊高架南向52公里859.1公尺（違規地點前方「
    警52」告示牌設於五楊高架南向52公里300公尺）；檢視違
    規車輛前、後號牌為「000-0000」，查詢該車車籍、廠牌、
    顏色等外觀與雷射槍影像相符，且雷射槍測得數值後持續錄
    影至員警轉身追瞄該車車尾（檔案時間為23時57分58秒），
    過程中雷射槍十字標追瞄未離開目標車輛，亦未被其他車輛
    阻擋，故十分肯定違規車輛係000-0000號自小客車，特此敘
    明。」等語大玫相符，復觀諸本院卷第69頁上方所附之測速
    採證照片所示，在該照片之上方處所顯示：「檔案序號：20
    227 、日期：06/24/2021、時間：23:37:48、手動：速度、
    地點：國道一號高架南向53.2公里、員警編號：1169、速限
    ：100km/h 、車速：167km/h( APP) 、測距：340.9 公尺…
    …序號：TC007987、合格證號：M0GB0000000 」等情，亦與
    財團法人台灣商品檢測驗證中心雷射測速儀檢定合格證書（
    見本院卷第75頁）記載相符，且該雷達測速照相儀器係由經
    濟部標準檢驗局委託財團法人台灣商品檢測驗證中心於110
    年4 月13日檢定合格，有效期限至111 年4 月30日止，從而
    ，本件違規事實發生時點為110 年6 月24日係在有效期限之
    內並未逾期，另經濟部標準檢驗局就上開委託財團法人台灣
    商品檢測驗證中心所為國家標準制定及檢驗之機構，其檢驗
    後發給之證書自有相當之公信力，是本件據以採證之雷達測
    速儀之準確度堪值信賴，應無誤判原告車輛行車速度之可能
    。準此足認，本件原告所有之系爭汽車，於110 年6 月24日
    23時37分，行駛經過國道1 號南向53.2公里（高架）時，確
    有「行車速度超過規定之最高時速60公里（行車速度
    167KM/H ，限速100KM /H，超速67KM/H）」之違規行為無誤
    ，被告據此以原處分裁罰原告，核屬合法有據。
  3.至於原告雖以測速採證照片內未見大牌，且有三台車輛，主
    張該測速是其他車輛等語。惟依內政部警政署國道公路警察
    局第一公路警察大隊110年10月13日國道警一交字第1101708
    842號函文說明三所記載：「本案係本大隊執勤員警以雷射
    測速照相器，測得該車超速違規，拍照存證後依法逕行舉發
    ，測速過程中雷射槍十字追瞄未離開目標車輛，亦未被其他
    車輛阻擋，確定為000-0000車超速違規無誤」等語（見本院
    卷第67頁），並參酌本院卷第69頁上方所附之採證照片以觀
    ，縱使如原告所述，該照片內有三台車輛行駛，但是本件舉
    發員警所使用之雷射測速槍，其所瞄準之十字標處之車輛乃
    是位於照片中央之本件系爭汽車，另觀諸本院卷第69頁下方
    及第70頁所附之採證照片，亦可清楚看見舉發員警以雷射測
    速槍瞄準該違規超速車輛之前、後車牌處，此時並可明確看
    見該違規超速車輛即為本件系爭汽車。為此，原告上開主張
    要屬無理難採。
(三)本件判決基礎已臻明確，兩造其餘攻擊防禦方法及訴訟資料
    ，經本院審核後，或與本案爭點無涉，或對於本件判決結果
    不生影響，爰毋庸一一再加論述，併予敘明。
(四)本件第一審裁判費新臺幣300元，應由敗訴之原告負擔，所
    以確定如主文第2項所示。
六、結論：原處分並無違誤，原告訴請撤銷為無理由，應予駁回
    。
中    華    民    國   110    年    12    月    8     日
                  行政訴訟庭  法  官  楊志勇
上為正本係照原本作成。
如不服本判決，應於判決送達後20日內，向本院提出上訴狀，上
訴狀並應記載上訴理由，表明關於原判決所違背之法令及其具體
內容或依訴訟資料可認為原判決有違背法令之具體事實，並繳納
上訴費新臺幣750元。 其未表明上訴理由者，應於提出上訴後20
日內向本院補提理由書（上訴狀及上訴理由書均須按他造人數附
繕本），如逾期未提出上訴理由書者，本院毋庸再命補正，由本
院逕以裁定駁回上訴。
                              書記官  林楷勳
中    華    民    國   110    年    12    月    8     日